臺灣桃園地方法院刑事判決　　　　　　　 94年度易字第804號
公　訴　人　臺灣桃園地方法院檢察署檢察官
被　　　告　戊○○
上列被告因竊盜案件，經檢察官提起公訴（94年度偵字第9636號
）及移送併案審理（台灣彰化地方法院檢察署94年度偵字第5192
號、台灣台北地方法院檢察署94年度偵字第14831 號），被告於
本院準備程序進行中，就被訴事實為有罪之陳述，經本院告知簡
式審判程序意旨，並聽許公訴人及被告之意見後，本院合議庭裁
定依簡式審判程序審理，本院判決如下：
    主  文
戊○○連續竊盜，累犯，處有期徒刑壹年陸月，並於刑之執行前
，令入勞動場所強制工作年。
    事  實
一、戊○○曾因竊盜案件，經台灣高雄地方法院於民國93年4 月
    21日以93年度易字第430 號刑事判決判處有期徒刑11月確定
    ，甫於93年12月21日縮短刑期執行完畢（構成累犯）。詎料
    仍不知悔改，基於意圖為自己不法所有之概括犯意，連續於
    附表、、所示之時間、地點，竊取乙○○、林伯辰及
    甲○○所有如附表之手機既遂，另於附表所示之時間、地
    點竊取丙○○、丁○○之手機未遂，旋即經被害人當場發覺
    ，報警查獲。
二、案經桃園縣政府警察局桃園分局報請台灣桃園地方法院檢察
    署檢察官、彰化縣警察局彰化分局報請彰化地方法院檢察署
    檢察官、台北市政府警察局中正第一分局報請台北地方法院
    檢察署檢察官偵查起訴。
    理  由
一、程序部分：本件被告戊○○所犯係死刑、無期徒刑或最輕本
    刑為3 年以上有期徒刑以外之罪，其於準備程序中就被訴事
    實為有罪之陳述，經本院告知簡式審判程序之旨，並聽取當
    事人意見後，經本院合議庭依刑事訴訟法第273 條之1 第1
    項規定裁定由受命法官獨任進行簡式審判程序，合先敘明。
二、訊據被告戊○○對於前開犯罪事實於本院行準備程序時坦承
    不諱，核與被害人乙○○、丙○○、丁○○、林伯辰及甲○○於警詢所述之情節大致相符，並有贓物領據保管單3 紙附
    卷可稽，被告自白與事實相符。本件事證明確，被告連續竊
    盜犯行堪以認定。
三、核被告戊○○所為，係犯刑法第320 條第1 項之竊盜既遂罪
    及同條第2 項之竊盜未遂罪。被告先後多次竊盜犯行，時間
    緊接，所犯構成要件相同，雖有既遂、未遂之分，仍成立連
    續犯，應依刑法第56條之規定，論以較重之竊盜既遂罪，並
    加重其刑。又被告有事實欄所載之累犯前科，此有台灣高等
    法院被告前案紀錄表在卷可按，被告於前開刑之執行完畢後
    ，5 年以內再犯最重本刑為有期徒刑以上之罪，為累犯，應
    依刑法第47條之規定加重其刑。被告有前開二加重事由，遞
    加重其刑。爰審酌被告之素行、犯罪之動機、目的、所受之
    刺激、手段及其品行、生活狀況、智識程度、犯罪所生之損
    害，及犯後坦承犯行態度等一切情狀，量處如主文所示之刑
    ，以示懲儆。末查，被告於近10年內因竊盜案件，分別經台
    灣高雄地方法院、台灣雲林地方法院、台灣台中地方法院、
    台灣嘉義地方法院、台灣彰化地方法院等判處有罪確定，並
    均入監執行完畢，此有臺灣高等法院被告全國前案紀錄表1
    份附卷，又被告自94年5 月9 日起至同年8 月1 日，連續觸
    犯如附表編號至之普通竊盜犯行，顯見其不思悔改，並
    無悔意，且無法戒除不勞而獲之陋習，屢經刑罰處遇均未能
    收其成效，可認其有犯罪之習慣及再犯之虞，爰依竊盜犯贓
    物犯保安處分條例第3 條第1 項第1 款、第4 條、第5 條第
    1 項前段規定，宣告被告於刑之執行前，令入勞動場所強制
    工作三年。
四、據上論斷，應依刑事訴訟法第299 條第1 項前段，刑法第56
    條、第320 條第1 項、第3 項、第47條，罰金罰鍰提高標準
    條例第1 條前段、第2 條，竊盜犯贓物犯保安處分條例第3
    條第1 項第1 款、第4 條、第5 條第1 項前段，判決如主文
    。
本案經檢察官柯怡如到庭執行職務。
中　　華　　民　　國　　94　　年　　10　　月　　11　　日
                  刑事第五庭    法　官　周炳全
以上正本證明與原本無異。
如不服本判決，應於送達後10日內，向本院提出上訴狀。
                                書記官  陳夏施
中　　華　　民　　國　　94　　年　　10　　月　　11　　日
附錄本件論罪科刑法條全文
中華民國刑法第320條 (普通竊盜罪、竊佔罪)
意圖為自己或第三人不法之所有，而竊取他人之動產者，為竊盜
罪，處五年以下有期徒刑、拘役或五百元以下罰金。
意圖為自己或第三人不法之利益，而竊佔他人之不動產者，依前
項之規定處斷。
前二項之未遂犯罰之。
附表：
┌──┬──────┬───────┬───────┬──────────┐
│編號│  時     間 │ 地        點 │  竊取之物    │備                註│
├──┼──────┼───────┼───────┼──────────┤
│    │民國94年5月9│桃園縣桃園市中│乙○○所有    │桃園地方法院檢察署94│
│    │日上午7時50 │山路1492號署立│NOKIA-8250手機│年偵字第9636號      │
│  │分許        │桃園醫院9樓A區│兩支          │（贓物認領保管單    │
│    │            │50號病床內    │              │  頁22）            │
│    │            │              │              │                    │
├──┼──────┼───────┼───────┼──────────┤
│    │民國94年7月2│彰化縣彰化市秀│丁○○、丙○○│彰化地方法院檢察署94│
│    │日上午4時30 │傳醫院8樓818-2│所有手機各1支 │年偵字第5192號      │
│  │分許        │號病房內      │（竊盜未遂）  │                    │
│    │            │              │              │                    │
│    │            │              │              │                    │
├──┼──────┼───────┼───────┼──────────┤
│    │民國94年8月1│台北縣中和市興│林伯辰所有    │台北地方法院檢察署94│
│    │4日下午3時許│南路2段3巷17號│MOTOROLLA-E365│年偵字第14831號     │
│  │            │              │手機（含SIM 卡│（贓物認領保管單    │
│    │            │              │）            │  頁21）            │
├──┼──────┼───────┼───────┼──────────┤
│    │民國94年8月1│台北市中正區延│甲○○所有    │台北地方法院檢察署94│
│    │4日下午8時5 │平南路98號（中│SONY ERICSONS-│年偵字第14831號     │
│  │分許        │山堂廣場）    │K700I 手機（含│（贓物認領保管單    │
│    │            │              │SIM卡）       │  頁22）            │
│    │            │              │              │                    │
│    │            │              │              │                    │
└──┴──────┴───────┴───────┴──────────┘
